# 请教陈版，减资的会计处理的时点如何确定？

提问人：goldpassport 时间：2021-05-28 00:21:36
请教陈版，一公司拟三板挂牌。拟采用直接减资用于弥补亏损，从而实现注册资本小于净资产、每股净资产大于 1 元的要求。现在想请教的是，因为减资涉及到公司内部决议、通知债权人、工商备案登记等环节，那在何时点做减资的会计处理（借：实收资本，贷：未分配利润、资本公积）？
是股东大会决议日，还是通知债权人义务履行完毕之日（如公告期届满确认无债权人要求担保或已提供担保日），还是工商登记日？谢谢！

回答人：chenyiwei
减资的账务处理日应为以下条件同时满足之日： 1 、股东大会已通过减资决议； 2 、必要的外部审批（如需）已经获得； 3 、已完成《公司法》规定的通知债权人和公告 45 天程序，且债权人无异议，或者已按债权人要求提供了追加担保。